臺灣高等法院民事判決
110年度勞再易字第15號
再審原告  李泰承  
再審被告  林宗立  
上列當事人間損害賠償再審之訴事件，再審原告對於中華民國11
0年10月27日本院110年度勞上更一字第5號確定判決提起再審，
本院不經言詞辯論，判決如下：
    主      文
再審之訴駁回。
再審訴訟費用由再審原告負擔。
    事實及理由
一、按再審之訴，應於30日之不變期間內提起；前項期間，自判
    決確定時起算，判決於送達前確定者，自送達時起算；其再
    審之理由發生或知悉在後者，均自知悉時起算，民事訴訟法
    第500條第1項、第2項前段分別定有明文。再審原告對本院 
    110年度勞上更一字第5號判決（下稱原確定判決）提起再審
    之訴，此為不得上訴第三審事件，於民國110年10月27日宣
    示時即確定，再審原告於110年11月3日收受送達判決（見本
    院卷第47頁），於110年12月1日提起本件再審之訴（見本院
    卷第3頁），未逾民事訴訟法第500條所定30日之不變期間，
    合先敘明。
二、再審原告主張：伊與僱用人瑾諺工程有限公司（下稱瑾諺公
    司）原為共同被告，此類似必要共同訴訟，且瑾諺公司無免
    責事由，原確定判決應於理由中說明，以利伊對其行使求償
    權，惟未說明，有民事訴訟法第469條第6款規定、最高法院
    79年度第1次民事庭會議所謂判決不備理由之違法，有民事
    訴訟法第496條第1項第1款之再審事由。伊之原訴訟代理人
    廖宜祥律師，同時擔任瑾諺公司之訴訟代理人，違反民法第
    106條雙方代理之禁止，伊不承認代理，則原確定判決之訴
    訟程序未經合法代理，亦應有民事訴訟法第496條第1項第5
    款之再審事由。爰提起本件再審之訴，聲明：㈠原確定判決
    不利再審原告部分廢棄，駁回再審被告之上訴。㈡前程序第
    二審及再審訴訟費用均由再審被告負擔。
三、按民事訴訟法第496條第1項第1款所謂適用法規顯有錯誤，
    係指確定判決所適用之法規顯然不合於法律規定，或與司法
    院現尚有效及大法官會議之解釋，或最高法院尚有效之判例
    顯然違反者，或消極的不適用法規，顯然影響判決者而言，
    不包括認定事實錯誤、漏未斟酌證據、取捨證據失當及裁判
    不備理由之情形在內（最高法院63年度台上字第880號判例
    、90年度台再字第27號判決參照）。查本件再審被告前以再
    審原告及瑾諺公司為共同被告，訴請其等負連帶賠償責任，
    且對瑾諺公司請求部分，於本院110年度勞上更一字第5號審
    理時已經確定，非原確定判決審理範圍等節，觀諸原確定判
    決（見判決第2頁第13-16行）及臺灣桃園地方法院107年度
    勞訴字第169號判決可明，則原確定判決未就瑾諺公司部分
    審理，於法自無不合，亦無判決理由不備之違法。從而再審
    原告主張原確定判決有民事訴訟法第496條第1項第1款之再
    審事由，顯無可採。
四、次按，民事訴訟法第496條第1項第5款所謂當事人於訴訟未
    經合法代理，係指確定判決之本案訴訟之代理人權限有欠缺
    ，或應由代理人代為訴訟行為而未由代理人為之等情形；又
    所謂雙方代理，係一人同時代理權利義務相反之雙方而言。
    查本院110年度勞上更一字第5號之當事人為兩造，不包含瑾
    諺公司，廖宜祥律師於該事件亦僅受再審原告委任而代理為
    訴訟行為，觀諸原確定判決即明，再審原告主張其未受合法
    代理，原確定判決有民事訴訟法第496條第1項第5款未經合
    法代理之再審事由云云，亦無理由。
五、綜上，再審原告依民事訴訟法第496條第1項第1款、第5款規
    定，對原確定判決提起再審之訴，依其主張不經調查即可認
    定在法律上不能獲得勝訴之判決，顯無上開規定之再審理由
    ，爰依民事訴訟法第502條第2項規定，不經言詞辯論，逕以
    判決駁回之。
六、據上論結，本件再審之訴為顯無理由，爰判決如主文。
中　　華　　民　　國　　111 　年　　1 　　月　　11　　日
                  勞動法庭
                        審判長法　官  李慈惠
                              法　官  吳燁山
                              法　官  趙雪瑛
正本係照原本作成。
不得上訴。
中　　華　　民　　國　　111 　年　　1 　　月　　11　　日
　　　　　　　　　　　　　    書記官  郭晋良